臺灣高等法院臺南分院刑事判決　　　　　　九十年度再字第三號　Ａ
　　　上　訴　人　臺灣嘉義地方法院檢察署檢察官
　　　被　　　告　甲　○　○
　　　指定辯護人　本院公設辯護人　乙　○　○
右上訴人因被告毒品危害防制條例案件，不服臺灣嘉義地方法院八十九年度訴字第一
二六號中華民國八十九年四月二十七日第一審判決（起訴案號：臺灣嘉義地方法院檢
察署八十九年度偵字第五五二號），提起上訴，經本院八十九年度上訴字第七四○號
中華民國八十九年十月四日判決確定後，聲請再審，經本院九十年度聲再字第二二八
號為開始再審之裁定，並更為審判，本院判決如左：
      主      文
上訴駁回。
      理      由
一、公訴意旨略以：被告甲○○基於概括之犯意，自民國（下同）八十八年十一月間
    起迄十二月初某日，在嘉義縣東石鄉○○○村○○○○道路，以每包新台幣（下
    同）一千元至二千元不等之價格，連續販賣第二級毒品安非他命予丙○○約十次
    ，嗣因丙○○施用上開毒品，為警於同年十二月三日查獲而得知上情，因認被告
    涉有毒品危害防制條例第四條第二項之販賣第二級毒品罪嫌云云。
二、公訴人認被告涉有右揭犯行，無非以證人丙○○於警訊時及偵查中之證述，及被
    告與丙○○並無結怨，丙○○應無設詞陷害之理為其論據。
三、按犯罪事實應依證據認定之，無證據不得推定其犯罪事實，刑事訴訟法第一百五
    十四條定有明文。又認定犯罪事實須依證據，是否可信更須參酌各方面之情形，
    尤不能以推測理想之詞，以為科刑判決之基礙；刑事訴訟法上所謂認定犯罪事實
    之證據，係指足以認定被告確有犯罪行為之積極證據而言，該項證據自須適合於
    被告犯罪事實之認定，始得採為斷罪資料；犯罪事實之認定，應憑真實之證據，
    倘證據是否真實尚欠明顯，自難以擬制推測之方法，為其判斷之基礎。最高法院
    二十年度上字第九五八號、二十九年上字第三一０五號、五十三年台上字第六五
    六號分別著有判例可資參照。此為無罪推定原則之揭示。亦即國家為實現刑罰權
    ，須對被告之犯罪提出確實證明，縱令被告立證失敗，或保持緘默，亦不得單憑
    此一事由即認為被告有罪而予以處罰。且有罪之證明，須至「不容有合理懷疑存
    在」之程度始可，倘其證明尚未達到此一程度，而仍有合理懷疑之存在時，即應
    為無罪之諭知。
四、訊據被告堅決否認右揭被訴犯行，辯稱：伊並無販賣第二級毒品安非他命予丙○
    ○等語。經查，證人丙○○於警訊時及偵查中，雖陳稱：其自八十八年十一月間
    起迄十二月初某日，在嘉義縣東石鄉○○○村○○○○道路，以每包一千元至二
    千元不等之價格，連續向被告購買第二級毒品安非他命十餘次，且每次均打「0
    000000000」之行動電話號碼與被告聯絡等語（見警訊卷第二頁、偵查
    卷第二二頁），嗣於原審審理時改稱：因警員威脅之下，始隨意指認被告為販賣
    安非他命之人，其實係向隔壁村一名綽號「鳥仔」之男子購買安非他命云云（見
    原審卷第十六頁背面），準此，證人丙○○不利於被告之供證前後不一，顯有重
    大瑕疵，尚難採取。證人丙○○嗣雖於本院再審調查時，陳稱係向被告購買安非
    他命，伊之前係偽證，致遭判刑有罪確定云云（見本院九十年十二月二十八日、
    九十一年三月二十二日訊問筆錄）。惟證人既因於八十九年訴字第一二六號被告
    毒品危害防制條例案件前後證詞齟齬不一，事實究竟如何，自不得徒憑證人一人
    之供述加以認定。況本件經原承辦員警持檢察官出具之搜索票前往被告住處搜索
    亦未查獲任何毒品及與販賣安非他命有關之器具，有警訊卷所附之搜索扣押證明
    筆錄、報告書可據（見警訊卷第八頁、第九頁）。至證人丙○○因偽證罪被判刑
    ，乃因其自己之證詞齟齬不一而有瑕疵所致，均無從佐證其所為不利被告之證述
    。
五、此外又查無其他任何積極之證據，足認被告有上述被訴之犯行，原審以不能證明
    被告犯罪而諭知無罪之判決，本院核無不合，檢察官上訴意旨，雖仍執前詞認證
    人丙○○已坦承偽證不諱，且自白確有向被告購買毒品安非他命等情屬實云云，
    惟案關重典，自須有嚴格之證明，本件既無其他確切之佐證足以認定被告之犯行
    ，應認上訴為無理由，予以駁回。
據上論結，應依刑事訴訟法第三百六十八條，判決如主文。
本案經檢察官洪泰文到庭執行職務。
中    華    民    國      九十一      年      五      月        一      日
                                  臺灣高等法院臺南分院刑事第三庭
                                      審判長法官  黃    崑    宗
                                            法官  葉    居    正
                                            法官  莊    俊    華
右正本證明與原本無異。
檢察官如不服本判決，應於判決送達後十日內向本院提出上訴書。
被告不得上訴。
                                      法院書記官  廖    明    娟
中    華    民    國      九十一      年      五      月      三        日
